【裁判字號】    97,交簡上,89
【裁判日期】    980206
【裁判案由】    過失傷害
【裁判全文】
臺灣士林地方法院刑事判決            97年度交簡上字第89號
上  訴  人  臺灣士林地方法院檢察署檢察官
被      告  甲○○
選任辯護人  謝宜庭律師
            成介之律師
            徐秀蘭律師
上列上訴人因被告過失傷害案件，不服本院士林簡易庭中華民國
97年4 月25日97年度士交簡字第728 號第一審刑事簡易判決（聲
請簡易判決處刑案號：97年度偵字第3502號），提起上訴，本院
管轄第二審之合議庭判決如下：
    主  文
上訴駁回。
    事實及理由
一、本案經本院合議庭審理結果，認第一審以被告甲○○犯刑法
    第284 條第1 項前段之過失傷害罪，判處拘役50日，如易科
    罰金，以新臺幣（下同）1,000 元折算1 日，其認事用法及
    量刑均無不當，應予維持，並引用第一審判決書及檢察官聲
    請簡易判決處刑書記載之事實、證據、理由及應適用之法條
    （詳如附件），並補充：被告甲○○於本院審理程序中自白
    就本件車禍有過失及其當時駕駛之汽車後輪有壓到車道雙黃
    線、證人即告訴人乙○○於本院審理程序時之證述、國防醫
    學院三軍總醫院（下稱三軍總醫院）97年11月26日院三醫勤
    字第0970018402號函（見本院卷第72頁至第73頁、第52頁至
    第56頁、第64頁）。
二、檢察官依告訴人請求上訴，略以：被告甲○○因車禍肇事，
    導致告訴人受有陰唇撕裂傷、左大腿及肩部鈍挫傷等傷害，
    然被告甲○○不聞不問，毫無悔意，犯後態度不佳，原審僅
    判決處拘役50日，量刑顯屬過輕等語。然按量刑之輕重，係
    事實審法院得依職權自由裁量之事項，茍已斟酌刑法第57條
    各款所列情狀而未逾越法定刑度，則不得遽指為違法；又刑
    罰之量定屬法院自由裁量之職權行使，但仍應審酌刑法第57
    條所列各款事由及一切情狀，為酌量輕重之標準，並非漫無
    限制，在同一犯罪事實與情節，如別無其他加重或減輕之原
    因，下級法院量定之刑，亦無過重或失輕之不當情形，則上
    級法院對於下級法院之職權行使，原則上應予尊重（最高法
    院72年度臺上字第6696號判例、85年度臺上字第2446號判決
    意旨參照）。由上可知，法律固賦予法官自由裁量權，但此
    項裁量權之行使，並非得以任意或自由為之，仍應受一般法
    律原則之拘束，必須符合法律授權之目的，並受法律秩序之
    理念、法律感情及慣例所規範，法官量刑權雖係受法律拘受
    之裁量原則，但其內涵仍將因各法官之理念、價值觀、法學
    教育背景之不同而異，是以自由裁量之界限仍難有客觀之解
    答，端賴法官於個案審判時，依個案事由加以審酌，若無裁
    量濫用情事，難謂有不當之處。經查：原審以本件被告甲○
    ○犯刑法第284 條第1 項前段之過失傷害罪，判處拘役50日
    ，如易科罰金以1,000 元折算1 日，並未逾越上開法律規定
    之範圍，亦無濫用權限之情事，尚難謂有何違法可言。況本
    件被告甲○○尚無前科，此有臺灣高等法院被告前案紀錄表
    1 份在卷可佐，於偵查及本院審理中均坦承犯行，犯後態度
    尚稱良好，原審判處上開刑罰，也足收懲儆之效，所為量刑
    並無違法不當。
三、至告訴人另於本院準備程序中、審理時陳稱：伊因系爭車禍
    而受有重傷害，因其受傷部位敏感，事後無法如同正常人一
    般為性行為，導致妨害生育功能，以及該車禍造成其創傷後
    壓力疾患合併焦慮及憂鬱症狀等語（見本院卷第30頁、第55
    頁至第56頁），並提出三軍總醫院診斷證明書為證（見本院
    卷第38頁至第44頁），然核之告訴人所提出之97年7 月16日
    診斷證明書（見本院卷第44頁），可知告訴人業已進行外陰
    部及陰道外傷縫合手術，且經本院依職權向三軍總醫院函查
    後，亦知告訴人陰唇撕裂傷傷口已癒合，可為性交行為，並
    於97年11月11日門診時已懷孕15週，有該院97年11月26日院
    三醫勤字第0970018402號函在卷可憑（見本院卷第64頁），
    告訴人復於本院審理時自承業已懷孕等情（見本院卷第69頁
    ），是以，尚難認有何告訴人所稱因無法為性交行為導致妨
    害其生育功能而受有重傷害之情事；至於告訴人另稱因系爭
    車禍導致其憂鬱症，惟經本院函詢三軍總醫院後，該院函覆
    稱「依據病歷所載，本院並無當事人96年7 月21日前之精神
    科就醫記錄；至於其精神疾患之導因及是否達重大不治或難
    治之程度，建議另行安排司法精神鑑定以求慎重」，亦有上
    開97年11月26日院三醫勤字第0970018402號函在卷可憑（見
    本院卷第64頁），自難遽認告訴人所患創傷後壓力疾患合併
    焦慮及憂鬱症狀與被告之過失行為間有直接因果關係，或該
    精神病症確已達重大不治或難治之程度，併此敘明。
四、綜上，檢察官上訴意旨指摘原審量刑過輕，及告訴人指訴被
    告甲○○之過失行為造成其重傷害等情，均為無理由，自應
    將其上訴駁回。
據上論斷，應依刑事訴訟法第455 條之1 第1 項、第3 項、第36
8 條、第373 條，判決如主文。
本案經檢察官王巧玲到庭執行職務
中    華    民    國    98    年    2    月    6     日
                  刑事第二庭審判長法  官  蔡明宏
                                  法  官  賴邦元
                                  法  官  劉育琳
以上正本證明與原本無異。
本件不得上訴。
                                  書記官  朱宮瑩
中    華    民    國    98    年    2     月    6     日


司法院資訊處製作；財團法人民間司法改革基金會備份。
